臺灣臺南地方法院刑事判決
111年度交簡上字第116號
上  訴  人  臺灣臺南地方檢察署檢察官
被      告  林凱傑



上列上訴人因被告公共危險案件，不服民國111年3月31日本院11
1年度交簡字第1103號第一審簡易判決（起訴書案號：110年度偵
字第24730號），提起上訴，本院管轄之第二審合議庭判決如下
：
    主  文
原判決關於甲○○處刑及緩刑部分均撤銷。
甲○○犯駕駛動力交通工具發生交通事故致人傷害而逃逸罪，處有
期徒刑陸月，如易科罰金，以新臺幣壹仟元折算壹日。緩刑貳年
，並應履行如附件二所示本院一一一年度南司移調字第一七八號
調解筆錄內容。
    事實及理由
一、按刑事訴訟法第348條規定：「上訴得對於判決之一部為之
    。對於判決之一部上訴者，其有關係之部分，視為亦已上訴
    。但有關係之部分為無罪、免訴或不受理者，不在此限。上
    訴得明示僅就判決之刑、沒收或保安處分一部為之。」原審
    於民國111年3月31日以111年度交簡字第1103號判決被告犯
    駕駛動力交通工具發生交通事故致人傷害而逃逸罪，處有期
    徒刑6月，如易科罰金，以新臺幣（下同）1千元折算壹日。
    緩刑2年。檢察官不服而以原審量刑過輕為由提起上訴，被
    告則未上訴，經本院當庭向檢察官確認上訴範圍，稱僅就原
    判決量刑部分上訴，對於原判決認定之犯罪事實、罪名，均
    表明未在上訴範圍（見本院卷第79頁），足見檢察官對於本
    案請求審理之上訴範圍僅限於量刑部分。依上開條文規定，
    本案量刑部分與原判決犯罪事實、罪名之認定，可以分離審
    查，因此，本院爰僅就原判決量刑部分加以審理，其他關於
    本案犯罪事實及罪名，則不在本院審理範圍。另有關本案之
    犯罪事實、論罪部分之認定，均如第一審判決所記載（如附
    件一），先予說明。
二、檢察官上訴意旨略以：本件被告係闖紅燈而肇事後，未下車
    察看，即加速離去，犯罪之情節惡劣。又被告雖與告訴人調
    解成立，但被告未按調解條件履行給付調解金額之責，未賠
    償告訴人所受損害。另被告迄今未對告訴人致歉，犯後態度
    不佳。故原審給予被告緩刑宣告，有違罪刑相當原則，且量
    刑過輕，尚非允當等語。
三、撤銷原審判決量刑及緩刑之理由
  ㈠原審判決以被告犯駕駛動力交通工具發生交通事故致人傷害
    而逃逸罪，事證明確，予以論罪科刑，固非無見。惟查被告
    自與告訴人調解成立後，並未遵期履行本院111年度南司移
    調字第178號調解筆錄內容，而於本院審理時已向告訴人給
    付1萬元，此據被告、告訴人於本院審理時供述明確（見本
    院卷第84頁），原審未及審酌此節關於被告犯後態度之量刑
    事實，尚有未洽，自應由本院撤銷原判決量刑及緩刑部分後
    ，予以改判。
　㈡爰審酌被告駕駛自小客車與告訴人發生交通事故後，竟未救
    護告訴人，亦未經告訴人同意，或報警處理，即擅自離開現
    場，未善盡發生交通事故之車輛駕駛人在現場協助救護被害
    人及避免損害擴大之義務，其所為自有可責；兼衡其年紀、
    智識程度（高中畢業）、素行（前無因案經法院判處罰罪刑
    紀錄，詳卷附臺灣高等法院被告前案紀錄表）、家庭及經濟
    狀況（需扶養一名未成年子女、職業為工、每月收入約1至2
    萬元）、坦承犯行之態度，及業與告訴人調解成立，於本院
    審理時已向告訴人為部分給付等一切情狀，量處如主文所示
    之刑，併諭知易科罰金之折算標準。
  ㈢查被告前未曾因故意犯罪受有期徒刑以上刑之宣告，此有臺
    灣高等法院被告前案紀錄表1份附卷可查，其因一時失慮，
    致罹刑章，事後坦承犯行，並與告訴人調解成立，亦有上開
    調解筆錄1份附卷可按，足認被告已知錯，經此教訓，當知
    所警惕，避免再犯，告訴人於本院審理時表示同意給予被告
    緩刑（見本院卷第85頁），是本院認所宣告之刑以暫不執行
    為適當，併依刑法第74條第1項第1款之規定，宣告緩刑2年
    ；又被告自調解成立後迄今，既有未依約定遵期給付之情事
    ，自有必要督促被告確實履行賠償義務，故依刑法第74條第
    2項第3款規定，命被告應履行如附件二所示本院111年度南
    司移調字第178號調解筆錄內容。
據上論斷，應依刑事訴訟法第455條之1第1項、第3項、第369條
第1項前段、第364條、第299條第1項前段，刑法第185條之4第1
項、第41條第1項前段、第74條第1項第1款、第74條第2項第3款
，刑法施行法第1條之1第1項，判決如主文。
本案經檢察廖羽羚提起公訴，檢察官乙○○到庭執行職務。
中　　華　　民　　國　　111 　年　　10　　月　　13　　日
　　　　　　　　　刑事第十庭  審判長法  官  陳金虎
　　　　　　　　　                  法  官  王鍾湄   
　　　　　　　　　                  法　官　陳鈺雯
以上正本證明與原本無異。
不得上訴。
                                    書記官  洪儀珊　
中　　華　　民　　國　　111 　年　　10　　月　　14　　日
附錄論罪科刑法條
刑法第185條之4
駕駛動力交通工具發生交通事故，致人傷害而逃逸者，處6月以
上5年以下有期徒刑；致人於死或重傷而逃逸者，處1年以上7年
以下有期徒刑。
犯前項之罪，駕駛人於發生交通事故致人死傷係無過失者，減輕
或免除其刑。